臺灣高等法院刑事裁定
111年度抗字第1690號
抗  告  人
即  受刑人  李秉樺



上列抗告人即受刑人因聲請定其應執行刑案件，不服臺灣新北地
方法院中華民國111年10月4日裁定（111年度聲字第2247號），
提起抗告，本院裁定如下：
    主  文
抗告駁回。                                             
    理  由
一、聲請意旨略以：受刑人李秉樺因犯竊盜等案件，先後經判決
    確定如附表一、附表二所示，應依刑法第53條、第51條第5
    、7款之規定定其應執行之刑，爰依刑事訴訟法第477條第1
    項聲請裁定等語。
二、原裁定意旨略以：受刑人李秉樺因犯竊盜等案件，經各法院
    先後判處如附表一、附表二所示之刑，均經分別確定在案，
    原審為各該案犯罪事實最後判決之法院，此有臺灣高等法院
    被告前案紀錄表、上開判決書等件在卷可稽。依上開說明，
    檢察官所為本件聲請合法，應分別定其應執行之刑，受刑人
    所犯如附表一所示之罪，所處如附表一所示之刑，應執行有
    期徒刑4年4月，如易科罰金，以新臺幣1仟元折算1日；又因
    犯如附表二所示之罪，所處如附表二所示之罰金刑，應執行
    罰金新臺幣8仟元，如易服勞役，以新臺幣1仟元折算1日。
三、抗告意旨略以：受刑人所犯之罪均為竊盜，係屬侵害財產法
    益犯罪，雖具高度重複性，但危害性甚輕，但原審裁定定應
    執行有期徒刑4年4月(如附表一編號1至24所示)誠屬過重。
    雖本件裁定固屬法院自由裁量事項，但原審法院應審酌受刑
    人所犯之罪對社會之危害性、比例原則、責罰相當原則、重
    複評價禁止原則、犯後態度等情狀，更應酌輕應執行刑，故
    提出抗告，請求再行重新參酌，另為更輕之裁定。
四、按數罪併罰之定應執行之刑，係出於刑罰經濟與責罰相當之
    考量，乃對犯罪行為人本身及所犯各罪之總檢視，除應考量
    行為人所犯數罪反應出之人格特性，並應權衡審酌行為人之
    責任與整體刑法目的及相關刑事政策，在量刑權之法律拘束
    性原則下，依刑法第51條第5款之規定，採限制加重原則，
    以宣告各刑中之最長期為下限，各刑合併之刑期為上限，但
    最長不得逾30年，資為量刑自由裁量權之外部界限，並應受
    法秩序理念規範之比例原則、平等原則、責罰相當原則、重
    複評價禁止原則等自由裁量權之內部抽象價值要求界限之支
    配，使以輕重得宜，罰當其責，俾符合法律授與裁量權之目
    的，以區別數罪併罰與單純數罪之不同，兼顧刑罰衡平原則
    ，個案之裁量判斷，除非有全然喪失權衡意義或其裁量行使
    顯然違背比例、平等諸原則之裁量權濫用情形，即不得任意
    指其為違法（最高法院100年度台抗字第653號裁定意旨參照
    ）。又執行刑之量定，係事實審法院裁量之職權，倘其所酌
    定之執行刑，並未違背刑法第51條各款所定之方法或範圍（
    即法律之外部性界限），亦無明顯違背公平、比例原則或整
    體法律秩序之理念（即法律之內部性界限）者，即不得任意
    指為違法或不當（最高法院107年度台抗字第1043、1056號
    裁定意旨可資參照）。次按刑事訴訟法第370條第2項、第3
    項，已針對第二審上訴案件之定應執行之刑，明定有不利益
    變更禁止原則之適用，於分屬不同案件之數罪併罰有應更定
    執行刑者，本於同為定刑裁定應為相同處理之原則，法院於
    裁定定應執行之刑時，自仍應有不利益變更禁止原則法理之
    考量，亦即另定之執行刑，其裁量所定之刑期，不得較重於
    前定之執行刑加計後裁判宣告之刑之總和，否則即與法律秩
    序理念及法律目的之內部界限有違（最高法院103年度第14
    次刑事庭會議決議及最高法院93年度台非字第192號判決意
    旨參照）。
五、經查：
  ㈠受刑人所犯如附表所示之罪均經確定在案，各罪行為時均在
    附表一編號1所示之罪判決確定日期前，原審法院為犯罪事
    實最後判決之法院。嗣原審依檢察官聲請，以附表所示各罪
    宣告之有期徒刑為基礎，於各宣告刑中之最長期（6月）以
    上，各宣告刑合併刑期（7年4月）以下，定其應執行刑為有
    期徒刑4年4月，且此執行刑並未逾越臺灣士林地方法院111
    年度聲字第919號裁定就附表一編號1至9、11至17所示之罪
    所定應執行刑有期徒刑3年10月，原審111年度審易字第495
    號判決就附表一編號18至24所示之罪所定應執行刑有期徒刑
    1年3月，加計附表一編號10所示之罪宣告刑有期徒刑3月，
    所合計之刑期有期徒刑5年4月，即原裁定所定應執行刑並未
    違反刑法第51條第5款之外部性界限，且符合量刑裁量之內
    部性界限，自難認原審裁量權之行使，有何違法或不當之處
    。
  ㈡抗告意旨雖執前詞提起抗告，惟原裁定所定應執行刑並未違
    反刑法第51條第5款之界限，且符合量刑裁量之外、內部性
    界限，自難認原審本件裁量權之行使，有何違法或不當之處
    ，已如前述。原審亦審酌受刑人犯如附表一、二所示之罪均
    係竊盜，俱屬侵害財產法益犯罪，且均係於民國110年2月至
    4月間密集犯案，犯罪型態、手法均相類，具高度重複性等
    整體非難評價，以及刑罰目的、相關刑事政策、數罪併罰定
    執行刑規定採取之限制加重原則等因素後，給予受刑人適度
    刑罰折扣1年，核原審所酌定之應執行刑4年4月，符合法律
    授與裁量權之目的，並無違反比例原則、平等原則、責罰相
    當原則、重複評價禁止原則及逸脫法律秩序理念及法律目的
    之內部性界限等情形，是抗告意旨，並非可取。抗告人仍執
    前詞指摘原裁定所定應執行刑裁量過重，請求另定適當之執
    行刑，為無理由，應予駁回。
據上論斷，應依刑事訴訟法第412 條，裁定如主文。
中　　華　　民　　國　　111 　年　　11　　月　　4 　　日
                  刑事第七庭    審判長法　官  孫惠琳
                                      法　官  鍾雅蘭
                                      法　官  張育彰
以上正本證明與原本無異。
不得再抗告。
                                      書記官  蔡麗春
中　　華　　民　　國　　111 　年　　11　　月　　4 　　日
附表一：受刑人李秉樺定應執行刑案件一覽表
編號  1 2 3 罪名  竊盜 竊盜 竊盜 宣告刑  有期徒刑6月，如易科罰金以新臺幣1仟元折算1日 有期徒刑4月，如易科罰金以新臺幣1仟元折算1日 有期徒刑3月，如易科罰金以新臺幣1仟元折算1日 犯罪日期  110.3.4 110.3.6 110.3.1 偵查（自訴）機關年度案號  基隆地檢110年度偵字第1787號 臺北地檢110年度偵字第7343號 新北地檢110年度偵字第13230號  最後 事實審 法院 基隆地院 臺北地院 新北地院  案號 110年度基簡字第356號 110年度易字第238號 110年度簡字第2124號  判決 日期 110/05/11 110/09/06 110/07/07 確定 判決 法院 基隆地院（聲請書誤載為新北地院） 臺北地院 新北地院  案號 110年度基簡字第356號（聲請書誤載為104年度訴字第854號） 110年度易字第238號 110年度簡字第2124號  確定 日期 110/08/04 110/10/19 110/10/08 是否為得易科罰金之案件  是    備註  基隆地檢110年度執字第1381號/即臺北地檢110年度執助字第1205號 臺北地檢110年度執字第4610號 新北地檢110年度執字第8919號/即臺北地檢110年度執助字第1418號   編號1至9、11至17經士林地院111年度聲字第919號裁定應執行刑有期徒刑3年10月   
編號  4 5 6 罪名  竊盜 竊盜 竊盜 宣告刑  有期徒刑3月，如易科罰金以新臺幣1仟元折算1日 有期徒刑4月，如易科罰金以新臺幣1仟元折算1日 有期徒刑4月，如易科罰金以新臺幣1仟元折算1日 犯罪日期  110.2.20 110.2.28 110.3.1 偵查（自訴）機關年度案號  臺北地檢110年度偵字第11434號 新北地檢110年度速偵字第308號 新北地檢110年度偵字第12766、17966號  最後 事實審 法院 臺北地院 新北地院   案號 110年度簡字第1045號 110年度簡字第1515號 110年度簡字第3321號  判決 日期 110/06/24 110/07/13 110/09/14 確定 判決 法院 臺北地院 新北地院   案號 110年度簡字第1045號 110年度簡字第1515號 110年度簡字第3321號  確定 日期 110/10/20 110/10/20 110/10/26 是否為得易科罰金之案件  是    備註  臺北地檢110年度執字第4997號 新北地檢110年度執字第9720號/即臺北地檢110年度執助字第1536號 新北地檢110年度執字第10122號/即臺北地檢110年度執助字第1607號（編號6至7經原判決定應執行有期徒刑8月）   編號1至9、11至17經士林地院111年度聲字第919號裁定應執行刑有期徒刑3年10月   
編號  7 8 9 罪名  竊盜 竊盜 竊盜 宣告刑  有期徒刑5月，如易科罰金以新臺幣1仟元折算1日 有期徒刑3月，如易科罰金以新臺幣1仟元折算1日 有期徒刑3月，如易科罰金以新臺幣1仟元折算1日 犯罪日期  110.3.4 110.2.10 110.3.2 偵查（自訴）機關年度案號  新北地檢110年度偵字第12766、17966號 新北地檢110年度偵字第17184號 新北地檢110年度偵字第27133號  最後 事實審 法院 新北地院    案號 110年度簡字第3321號 110年度簡字第3873號 110年度審易字第1721號  判決 日期 110/09/14 110/10/22 110/11/29 確定 判決 法院 新北地院    案號 110年度簡字第3321號 110年度簡字第3873號 110年度審易字第1721號  確定 日期 110/10/26 110/12/02 111/01/05 是否為得易科罰金之案件  是    備註  新北地檢110年度執字第10122號/即臺北地檢110年度執助字第1607號（編號6至7經原判決定應執行有期徒刑8月） 新北地檢110年度執字第10638號/即臺北地檢111年度執助字第8號 新北地檢111年度執字第944號/即臺北地檢111年度執助字第147號   編號1至9、11至17經士林地院111年度聲字第919號裁定應執行刑有期徒刑3年10月   
編號  10 11 12 罪名  竊盜 竊盜 竊盜 宣告刑  有期徒刑3月，如易科罰金以新臺幣1仟元折算1日 有期徒刑4月，如易科罰金以新臺幣1仟元折算1日 有期徒刑4月，如易科罰金以新臺幣1仟元折算1日 犯罪日期  110.2.28 110.2.26 110.3.5 偵查（自訴）機關年度案號  新北地檢110年度偵緝字第2534號 新北地檢110年度偵緝字第3767號 士林地檢110年度偵緝字第975、976、977、978、981、982號  最後 事實審 法院 新北地院  士林地院  案號 110年度審易字第1778號 110年度簡字第5008號 110年度審簡字第1037號  判決 日期 110/12/08 111/02/07 111/03/18 確定 判決 法院 新北地院  士林地院  案號 110年度審易字第1778號 110年度簡字第5008號 110年度審簡字第1037號  確定 日期 111/01/12 111/03/11 111/04/19 是否為得易科罰金之案件  是    備註  新北地檢111年度執字第1296號/即臺北地檢111年度執助字第239號 新北地檢111年度執字第2933號/即臺北地檢111年度執助字第509號 士林地檢111年度執字第2298號/即臺北地檢111年度執助字第991號（編號12至17經原判決定應執行有期徒刑1年6月）    編號1至9、11至17經士林地院111年度聲字第919號裁定應執行刑有期徒刑3年10月  
編號  13 14 15 罪名  竊盜 竊盜 竊盜 宣告刑  有期徒刑4月，如易科罰金以新臺幣1仟元折算1日 有期徒刑4月，如易科罰金以新臺幣1仟元折算1日 有期徒刑4月，如易科罰金以新臺幣1仟元折算1日 犯罪日期  110.3.6 110.3.6 110.3.6 偵查（自訴）機關年度案號  士林地檢110年度偵緝字第975、976、977、978、981、982號    最後 事實審 法院 士林地院    案號 110年度審簡字第1037號    判決 日期 111/03/18   確定 判決 法院 士林地院    案號 110年度審簡字第1037號    確定 日期 111/04/19   是否為得易科罰金之案件  是    備註  ⒈士林地檢111年度執字第2298號/即臺北地檢111年度執助字第991號（編號12至17經原判決定應執行有期徒刑1年6月） ⒉編號1至9、11至17經士林地院111年度聲字第919號裁定應執行刑有期徒刑3年10月   
編號  16 17 18 罪名  竊盜 竊盜 竊盜 宣告刑  有期徒刑4月，如易科罰金以新臺幣1仟元折算1日 有期徒刑4月，如易科罰金以新臺幣1仟元折算1日 有期徒刑3月，如易科罰金以新臺幣1仟元折算1日 犯罪日期  110.3.6 110.3.6 110.2.18 偵查（自訴）機關年度案號  士林地檢110年度偵緝字第975、976、977、978、981、982號  新北地檢110年度偵緝字第3754、3755、3756、3757、3758、3759、3760、3761、3762、3763、3765、3766號  最後 事實審 法院 士林地院  新北地院  案號 110年度審簡字第1037號  111年度審易字第495號  判決 日期 111/03/18  111/05/02 確定 判決 法院 士林地院  新北地院  案號 110年度審簡字第1037號  111年度審易字第495號  確定 日期 111/04/19  111/06/01 是否為得易科罰金之案件  是     備註  ⒈士林地檢111年度執字第2298號/即臺北地檢111年度執助字第991號（編號12至17經原判決定應執行有期徒刑1年6月） ⒉編號1至9、11至17經士林地院111年度聲字第919號裁定應執行刑有期徒刑3年10月  新北地檢111年度執字第5691號/即臺北地檢111年度執助字第997號（編號18至24經原判決定應執行有期徒刑1年3月） 
編號  19 20 21 罪名  竊盜 竊盜 竊盜 宣告刑  有期徒刑3月，如易科罰金以新臺幣1仟元折算1日 有期徒刑3月，如易科罰金以新臺幣1仟元折算1日 有期徒刑3月，如易科罰金以新臺幣1仟元折算1日 犯罪日期  110.2.26 110.2.28 110.2.28 偵查（自訴）機關年度案號   新北地檢110年度偵緝字第3754、3755、3756、3757、3758、3759、3760、3761、3762、3763、3765、3766號    最後 事實審 法院 新北地院    案號 111年度審易字第495號    判決 日期 111/05/02   確定 判決 法院 新北地院    案號 111年度審易字第495號    確定 日期 111/06/01   是否為得易科罰金之案件  是    備註  新北地檢111年度執字第5691號/即臺北地檢111年度執助字第997號（編號18至24經原判決定應執行有期徒刑1年3月）   
編號  22 23 24 罪名  竊盜 竊盜 竊盜 宣告刑  有期徒刑3月，如易科罰金以新臺幣1仟元折算1日 有期徒刑4月，如易科罰金以新臺幣1仟元折算1日 有期徒刑3月，如易科罰金以新臺幣1仟元折算1日 犯罪日期  110.3.3 110.3.3 110.4.4 偵查（自訴）機關年度案號   新北地檢110年度偵緝字第3754、3755、3756、3757、3758、3759、3760、3761、3762、3763、3765、3766號    最後 事實審 法院 新北地院    案號 111年度審易字第495號    判決 日期 111/05/02   確定 判決 法院 新北地院    案號 111年度審易字第495號    確定 日期 111/06/01   是否為得易科罰金之案件  是    備註  新北地檢111年度執字第5691號/即臺北地檢111年度執助字第997號（編號18至24經原判決定應執行有期徒刑1年3月）   
附表二：受刑人李秉樺定應執行刑案件一覽表
編號  1 2 3 罪名  竊盜 竊盜 竊盜 宣告刑  罰金新臺幣5仟元，如易服勞役以新臺幣1仟元折算1日 罰金新臺幣2仟元，如易服勞役以新臺幣1仟元折算1日 罰金新臺幣3仟元，如易服勞役以新臺幣1仟元折算1日 犯罪日期  110.2.11 110.2.18 110.4.11 偵查（自訴）機關年度案號  臺北地檢110年度偵字第10744號 新北地檢110年度偵字第11617號 新北地檢110年度偵緝字第2534號  最後 事實審 法院 臺北地院 新北地院   案號 110年度簡字第1048號 110年度簡字第1724號 110年度審易字第1778號  判決 日期 110/06/21 110/05/11 110/12/08 確定 判決 法院 臺北地院 新北地院   案號 110年度簡字第1048號 110年度簡字第1724號 110年度審易字第1778號  確定 日期 110/10/05 110/11/25 111/01/12 備註  臺北地檢110年度罰執字第537號 新北地檢110年度罰執字第1023號/臺北地檢110年度罰執助字第55號 新北地檢111年度執字第1296號/臺北地檢110年度執助字第239號